# 关于延期支付土地出让款而支付的利息

提问人：sunyulu 时间：2015-04-21 11:45:12
某企业采用招拍挂的形式取得一宗土地使用权，但未按规定及时支付土地出让款，当地国土资源局按照银行同期贷款利率收取了部分利息，请问该笔利息是否可以资本化，如果可以资本化是否可以在支付土地价款之日起按照剩余土地使用年限开始摊销该部分利息，因为具体的利息支付金额只有在支付完土地价款后才可以准确预计？

回答人：chenyiwei
不可以资本化。 1 、该利息并不是取得该土地的必要支出，是企业未按照合同约定及时缴纳出让金而承担的罚息。 2 、对照《企业会计准则第 17 号——借款费用》的规定，也不符合借款费用资本化的条件。